【裁判字號】    89,易,2213
【裁判日期】    891005
【裁判案由】    竊盜
【裁判全文】
臺灣桃園地方法院刑事判決                        八十九年度易字第二二一三號
    公  訴  人  臺灣桃園地方法院檢察署檢察官
    被      告  甲○○
右列被告因竊盜案件，經檢察官提起公訴（八十九年度偵字第一二四八七號）及移送
併案審理（八十九年度偵字第一二九八三號、第一○八三八號），本院判決如左：
    主  文
甲○○連續竊盜，累犯，處有期徒刑拾壹月。
    事  實
一、甲○○前有多次竊盜、搶奪、麻藥等犯罪前科，其中於民國八十四年間，因違反
    麻醉藥品管理條例案件，經本院以八十四年度易字第三七七號判決判處有期徒刑
    五月，如易科罰金以三百元折算一日，於八十四年四月十七日確定，並於八十四
    年十月二十六日執行完畢，猶不知悔改，竟意圖為自己不法之所有，基於概括犯
    意，於如附表所示時、地，竊取如附表所示之車輛。嗣於八十九年七月十三日凌
    晨三時許（起訴書誤載為八十九年七月十一日下午二時三十分許），甲○○駕駛
    其所竊得之車牌號碼ＢＲ─七四三六號自用小客車，行經桃園縣桃園市○○路五
    五號前，為警以手提電腦查知甲○○所駕駛者為贓車，正欲進行盤查，甲○○因
    畏罪情虛，竟駕車衝撞警車及毀損停放附近之車輛，並極力抗拒逮捕（所涉妨害
    公務與毀損犯行，另經本院以八十九年度易字第一八九四號判處罪刑在案），經
    多名警員合力，始將甲○○制服，並扣得鑰匙一支。其後於八十九年七月二十二
    日晚上九時許，甲○○駕駛其所竊之車號ＳＷ─一○四七號自用小客車，行經桃
    園縣八德市○○路○段三六一巷口時，為警再度查獲，並扣得鑰匙一支。
二、案經被害人王永華訴由桃園縣警察局移送台灣桃園地方法院檢察署檢察官偵查起
    訴及移送併案審理。
    理  由
一、訊據被告甲○○矢口否認有何竊盜犯行，辯稱：為警查獲之兩部贓車均係伊向綽
    號「俊傑」男子所借云云，惟查，被告於警訊時供稱：車號ＢＲ─七四三六號自
    用小客車係於八十九年七月十二日中午十二時左右，在桃園縣龍潭鄉○○路四一
    六巷口向綽號「小傑」之友人借的（參見台灣桃園地方法院檢察署八十九年度偵
    字第一○四四五號偵查卷第四頁反面）等語，惟於本院審理時則供稱係於八十九
    年七月中旬某日傍晚左右，在大溪鎮崎頂之仁和國中旁借的（見本院八十九年九
    月三十日訊問筆錄），其所供借車時間、地點，前後不一，而被告所稱借車時點
    距為警查獲及本院審理時，相隔僅約月餘，其時記憶猶新，縱或借車確切地點因
    被告對位置描述方式存有少許差異，亦當無至連借車所在行政區域亦互相矛盾之
    程度！第查，被告於八十九年七月十三日凌晨三時許，駕駛其車牌號碼ＢＲ─七
    四三六號自用小客車，行經桃園縣桃園市○○路五五號前，為警以手提電腦查知
    甲○○所駕駛者為贓車，正欲進行盤查，甲○○竟駕車衝撞警車及毀損停放附近
    之車輛，並極力抗拒逮捕，經多名警員合力，始將甲○○制服等情，業據證人即
    警員江國楨、賴振東於偵查中證述明確，益見被告係惟恐犯行事發，畏罪情虛，
    始不惜甘冒受傷危險，加速駕車衝撞警車並極力拒捕。再被告雖辯稱前揭贓車均
    係向「小傑」所借，然就綽號「小傑」男子卻未能提出其真實姓名、地址、連絡
    電話或其他個人資料以供本院調查，抑有進者，被告於八十九年七月十三日駕駛
    贓車經警逮捕後，嗣經檢察官以新台幣五萬元諭令交保侯傳，乃被告竟稱其於九
    日之後，再度在同一地點向「小傑」借車，其情實與常人莫不避禍上身之習性有
    違！另ＢＲ─七四三六號與ＳＷ─一○四七號二部自用小客車確於如附表所示時
    、地失竊，亦據被害人王永華、乙○○於警訊時指述在卷，並有車輛竊、車牌失
    竊資料個別查詢報表與贓物領據各一份附卷可稽，又被告於竊得上揭二部自用小
    客車意在供己代步使用，顯見其有不法所有之意圖，至為明灼。綜上所陳，被告
    前揭所辯，要屬事後卸責之詞，不足採信。本件事證明確，被告竊盜犯行堪以認
    定。
二、核被告所為，係犯刑法第三百二十條第一項之普通竊盜罪。被告先後二次竊盜行
    為，時間緊接，所犯為構成要件相同之罪，顯係基於概括犯意為之，為連續犯，
    應以一罪論，並依法加重其刑。公訴人雖未就被告竊取如附表二所示汽車一部之
    犯行起訴，然該部分事實與與公訴人起訴之犯罪事實既具有連續犯之裁判上一罪
    關係，為起訴效力所及，本院自應併予審究，附此敘明。另查被告曾有如事實欄
    所載之犯罪前科與執行紀錄，此有台灣高等法院被告全國前案紀錄表與台灣桃園
    地方法院檢察署刑案資料查註紀錄表各乙份存卷可按，其於五年以內再犯本件有
    期徒刑以上之罪，為累犯，應依刑法第四十七條之規定，遞加重其刑。爰審酌被
    告曾有竊盜前科，素行不良，有臺灣桃園地方法院檢察署刑案資料查註紀錄表一
    份在卷可稽，並審酌被告之犯罪之目的、手段、其所生危害及犯罪後猶飾詞卸責
    ，顯無絲毫悔意等一切情狀，量處如主文所示之刑，以示懲儆。又扣案鑰匙二支
    ，僅足證明係被告駕駛贓車所用之物，尚查無積極證據足資證明係供被告竊車所
    用，爰不予宣告沒收，併此敘明。
據上論斷，應依刑事訴訟法第二百九十九條第一項前段，刑法第五十六條、第三百二
十條第一項、第四十七條，罰金罰鍰提高標準條例第一條前段，判決如主文。
本案經檢察官呂理銘到庭執行職務。
中      華      民      國    八十九    年      十      月      五      日
                                      臺灣桃園地方法院刑事第二庭
                                                法  官  陳  世  博
右正本證明與原本無異。
如不服本判決，應於判決送達後十日內，向本院提出上訴狀。
                                                書記官  楊  惠  如
中      華      民      國    八十九    年      十      月      十三    日
附錄本案論罪科刑法條全文刑法第三百二十條第一項：
意圖為自己或第三人不法之所有，而竊取他人之動產者，為竊盜罪，處五年以下有期
徒刑、拘役或五百元以下罰金。
附表：
編號      時間（民國）      地點（桃園縣）            竊得車輛
一    八十九年七月十一日    大溪鎮仁善里三七之三號   王永華所有車號ＢＲ─七
      下午二時許                                     四三六號自用小客車
二    八十九年七月二十一日  龍潭鄉○○路五一五巷口   乙○○所有車號ＳＷ─
      上午七時許                                     一○四七號自用小客車


司法院資訊處製作；財團法人民間司法改革基金會備份。
